Minutes et répertoires du notaire François LE JAY, janvier 1756 - décembre 1765 (étude XXVIII)
Archives nationales
- Minutes de François LE JAY, janvier 1756 - décembre 1765; MC/ET/XXVIII/345 - MC/ET/XXVIII/396
  - Minutes. 1762, mars - avril, mars - avril 1762; MC/ET/XXVIII/378
    - § Constitution viagère par le roi au profit d'Augustin DEPAU, ébéniste et Edmée DIMANCHE, grande rue du Faubourg S/t/-Antoine et en faveur de leur fils Charles-Augustin DEPAU, bapt. paroisse Sainte-Marguerite, le 16 février 1751, qui verse 200 l. pour 15 l., 20 août 1762; MC/ET/XXVIII/378
  - Minutes. 1762, mai - juin, mai - juin 1762; MC/ET/XXVIII/379
    - Convention pour la succession Langlade où intervient en qualité de tuteur Joseph Bollogniel, ' marchand orfèvre jouaillier ' (marchand orfèvre joaillier), rue Froidmanteau, paroisse Saint-Germain-l'Auxerrois., 2 mai 1762; MC/ET/XXVIII/379
      convention; Froidmanteau (rue); Langlade (héritiers); Bollogniel, Joseph; orfèvre; orfèvre
    - § Bail de maison et jardin par Jean DENIS, maître peintre et marchand à Paris, grande rue du Faubourg Saint-Antoine, à JUNCA, chirurgien., 3 mai 1762; MC/ET/XXVIII/379
    - § Procuration donnée par Hubert HANSEN, maître ébéniste à Paris, rue de Charenton à sa femme Colombe - Claude BOUCQUET, pour faire rentrer des sommes et rentes qui lui sont cher., 6 mai 1762; MC/ET/XXVIII/379
    - § Transport de droits mobilier par le nom Jean-Baptiste PIAT maître tapissier veuf de Louise GOSSELIN, elle-même fille de Guillaume GOSSELIN, maître sculpteur à Paris, dont les héritiers sont ses petits enfants PIAT, en faveur de Marie-Anne LEVESQUE, veuve de Guillaume GOSSELIN, rue Saint-Nicolas. Transport à la veuve GOSSELIN par Felix GOSSELIN, sculpteur, rue de Charenton, et Claude GOSSELIN, sculpteur rue Traversière, fils de Guillaume GOSSELIN, maître sculpteur, 8 mai 1762 - 9 mai 1762; MC/ET/XXVIII/379
    - § Inventaire après décès de Jacques THIBERT, maître menuisier et de Marie-Jeanne DOLLE sa première femme à requête de Jacques Mathieu THIBERT, maître menuisier, rue Boucherat, paroisse Saint-Nicolas des Champs, comtesse de ses frères et soeurs et à requête de Vincent BOUVRET, maître menuisier, grande rue du Faubourg-S/t/-Lazare, paroisse Saint-Laurent, épouse de Marie-Louise-Elisabeth THIBERT. L'expertise de l'atelier est faite par Claude PIRON, rue des Filles du Calvaire au Marais, paroisse Saint-Nicolas des Th. et par Jean-Baptiste LHERMITTE, grande rue du Faubg-S/t/ Antoine, tous 2 maîtres menuisiers, 10 établis demeurant 6 garnis, outils; 42 tables de noyer débitées 300 l.; 40 tables de bois d'orme 350 l.; membrures du bois d'orme, du bois de tilleul, marronnier et peupliers, noyer;; 1 boite de diligence sculpté;; 1 boite de vis à vis sculpté;; 1 devant de berline sculpté; battants de porte et traverses bois de diligence;; 1 vieux cabriolet de carne; 2 boites de berline., 11 mai 1762; MC/ET/XXVIII/379
    - § Contrat de mariage de Nicolas FOUREAU, marchand Boisselier, fils de Boisselier, avec Marie-Louise LEFEBVRE Témoin: Jean BONDOUF sculpteur à Paris oncle maternel du futur, Louis BLONDEL, maître fondeur, oncle maternel, Louis FOURNEAU, ébéniste, frère Jean-Antoine GRACE, ébéniste et Marguerite FOUREAU, soeur., 15 mai 1762; MC/ET/XXVIII/379
    - Bail de maison pour 9 ans, rue de la Tixeranderie, moyennant 550 l. de loyer annuel, par Noël Baltazar, marchand horloger, demeurant au coin de la place Dauphine, paroisse Saint-Barthélemy, à François Sellier, maître et marchand fondeur, rue Sainte-Marguerite, paroisse Saint-Sulpice., 16 mai 1762; MC/ET/XXVIII/379
      Horlogers, 1736-1798 (583 actes), par Charles-Henri Lerch, 1990-1993. (fichier papier entièrement dématérialisé; voir contexte dans le Plan d'orientation général - Notaires de Paris, guides thématiques du Minutier).
      bail; Tixeranderie (rue de la); Sainte-Marguerite (rue); Baltazar, Noël; Sellier, François; commerçant; horloger; fondeur; commerçant; fondeur
    - § Vente de boutique moyennant 500 l. par Pierre GUERIN, bourgeois de Paris à Jean-André LULE maître menuisier à Paris et Jeanne-Denise MAGRY, enclos de l'Abbaye, Saint-Martin de Champs, paroisse Saint-Nicolas., 20 mai 1762; MC/ET/XXVIII/379
    - Convention-arrangement de succession en faveur de François COLLOT, tourneur en faïence, rue de Charonne, Croix Faubin., 22 mai 1762; MC/ET/XXVIII/379
      partage; Charonne (rue de); Collot, François; tourneur
    - § Contrat de mariage BARON-OURSEL. Témoins: .. Pierre-Christophe COUSIN, maître menuisier, cousin du futur., 24 mai 1762; MC/ET/XXVIII/379
    - § Contrat de mariage DIVETAIN-QUESNEL - Témoins de la future: Luc SALLE, menuisier grand oncle maternel; Laurent FOUGERON, menuisier et ami et Jeanne-Antoinnette SALLÉ, sa femme., 27 mai 1762; MC/ET/XXVIII/379
    - § Contrat de mariage de Joseph DELENONCOURT, maître menuisier rue Saint-Nicolas, fils majeur de Charles DELENONCOURT, maître menuisier et de Marie-Marguerite D'AMBRY, avec Marie-Anne-Catherine DROUILLY, fille majeur de Claude-François DROUILLY maître menuisier, rue de Charenton et de Jean Marie-Anne-Catherine GOSSET, Témoins: Louis MASRELIEE, maître sculpteur, beau-frère, à cause de Marie-Anne DELENONCOURT, Philippe-Françoiss DROUILLY, maître sculpteur oncle., 27 mai 1762; MC/ET/XXVIII/379
    - § Désistement de plainte par Gilbert JABY, garçon boulanger, contre BRION BRISARD LEROY FOULET et LA FRANCE moyennant 240 l. pour passer les blessures versées par Antoine FOULET, père du susnommé ébéniste (signé FOULLET) Nicolas-Marin BRION, vagricant de bas au métier, et François RUBESTUK dit la France, ébéniste (qui signé RUBESTUCK dit FRANS), tous 3 grande rue du Faubourg-S/t/-Antoine., 28 mai 1762; MC/ET/XXVIII/379
    - § Bail de boutique et logement par Antoinette FOUQUET, veuve de Jean-Baptiste MASSON, maître menuisier, grande rue du Faubourg-Saint-Antoine., 2 juin 1762; MC/ET/XXVIII/379
    - § Consentement entre 2 frères dans 1 partage de succession, notamment entre Pierre-Antoine DECANT épicier et Denis DECANT, compagnon menuisier, grande rue de Faubourg-Saint-Antoine., 14 juin 1762; MC/ET/XXVIII/379
    - Inventaire après décès de Pierre PELLEVE, peintre en faïence à Paris, père de Marie-Françoise PELLEVE, femme de Jacques OZOUT, tourneur à la manufacture royale de terre d'Angleterre, demeurant au Pont-aux-Choux, et de Dominique PELLEVE, peintre en faïence, actuellement en Allemagne, et de Catherine PELLEVE, femme de Thomas-Antoine MOUCHARD, peintre en faïence, demeurant à Rouen., 22 juin 1762; MC/ET/XXVIII/379
      Mention dans le répertoire du notaire coté:
      MC/RE/XXVIII/8
      inventaire après décès; Pont-aux-Choux (rue du); Allemagne; Rouen (Seine-Maritime); Pelleve, Pierre; Pelleve, Marie-Françoise; Pelleve, Dominique; Ozout, Jacques; Pelleve, Catherine; Mouchard, Thomas-Antoine; peintre; décorateur
    - § Contrat de mariage de Pierre-François MOREL, compagnon sculpteur, rue Saint-Nicolas, avec Marie-Marguerite-Victoire LEMELIN - Témoin Claude LHORLOGE, maître sculpteur, oncle du futur, à cause de Louise JOURNAY, tante, Jean-Baptiste GAUTIER, sculpteur, oncle de la future., 27 juin 1762; MC/ET/XXVIII/379
  - Minutes. 1762, juillet - septembre, juillet - septembre 1762; MC/ET/XXVIII/380
    - Constitution de rente de 500 livres contre un versement de 10 000 livres sur le Clergé de France, à Dorothée COLSON, veuve de Joseph KROPPER, maître poêlier ordinaire du roi, rue des Tournelles, paroisse Saint-Paul., 1er juillet 1762; MC/ET/XXVIII/380
    - § Inventaire après décès de Michelle BERNIER, femme de Pierre HERICOURT, marchand de four à Nogent-sur-Marne, à requête de Nicolas HERICOURT, marchand mercier, grande rue du Faubourg - Saint-Antoine., 5 juillet 1762; MC/ET/XXVIII/380
    - § Contrat de mariage de Claude VITRY, compagnon ébéniste, rue de Charenton, veuf sans enfant de Louise FLECHY, avec Marie Renaud, fille d'un laboureur bourquignon - témoins:. .. Hubert ROUX, compagnon menuisier, ami commun., 6 juillet 1762; MC/ET/XXVIII/380
    - Transport de droits successifs par Joseph Lavaissiere, horloger, enclos du Temple, paroisse Sainte-Marie, à Jean Vidal, chaudronnier, rue de Lappe., 11 juillet 1762; MC/ET/XXVIII/380
      transport de droits; partage; Temple (enclos); Lappe (rue de); Lavaissiere, Joseph; Vidal, Jean; horloger; forgeron
    - § Contrat de mariage de Nicolas GROSSEUVRE, serrurier, rue de Charenton, avec Marie GORET, fille d'un ouvrier en drap d'or et de soie d'Etablissement royal - témoins: Pierre-Antoine GALLIGNIE, ébéniste, ami commun, 12 juillet 1762; MC/ET/XXVIII/380
    - § Contrat de mariage BARDON-FAVIER, témoins, .. Jean-Baptiste GAUTIER, sculpteur, oncle du futur., 18 juillet 1762; MC/ET/XXVIII/380
    - § Contrat de mariage de Pierre-Toussaint CADOLLE, sculpteur, fils mineur de Pierre-François CADOLLE, bourgeois de Paris et de Marie-Hélène LEDAIN, rue de la Contrescarpe, avec Elisabeth GUEUDIN, fille d'1 ouvrier à la manufacture des glaces et de Toinette HERMANGE - Témoins: .. Toussaint CADOLLE, sculpteur, oncle paternel Jacques LENA, maître sculpteur, cousin Jacques HERMANGE, ébéniste, oncle., 18 juillet 1762; MC/ET/XXVIII/380
    - § Contrat de mariage de Joseph PIERAT, marchand fripier, fils d'un vigneron à CHAVANGES en Champagne (Aube) avec Marie-Hélène CADOLLE, fille de Pierre-François CADOLLE, bourgeois de Paris et maître sculpteur, et de Marie-Hélène LEDAIM, rue Contrescarpe. Témoins. Jacques LENA, sculpteur, cousin Jacques HERMANGE (qui signé dit Le Fontaine), ébéniste, oncle de la future., 18 juillet 1762; MC/ET/XXVIII/380
    - § Constitution entre Anne Pavée veuve de Jean Herault, puis de Wast - Augustin GRADELLE, compagnon tourneur, grande rue du faubourg Saint-Antoine, et Louis COQUILLOT, maître doreur, rue Saint-Denis, paroisse Saint-Sauveur, tuteur des 2 fils GRADELLE, enfants de Wast-Augustin GRADELLE et de Catherine COQUILLOT, sa première femme., 19 juillet 1762; MC/ET/XXVIII/380
    - Contrat de mariage de Louis-Eugène Boudin, maître tabletier, rue Saint-Martin, paroisse Saint-Laurent, veuf, avec Jeanne Bridan., 20 juillet 1762; MC/ET/XXVIII/380
      Tabletiers et autres métiers, 1736-1799 (434 actes), par Charles-Henri Lerch, 1990-1993. (fichier papier entièrement dématérialisé; voir contexte dans le Plan d'orientation général - Notaires de Paris, guides thématiques du Minutier).
      contrat de mariage; Saint-Martin (rue); Saint-Laurent (paroisse); Boudin, Louis-Eugène; Bridan, Jeanne; tabletier
    - § Donation mutuelle en cru de mariage entre Nicolas-François LESTOS garçon menuisier travaillant pour les maîtres, rue des Rosiers, paroisse Saint-Gervais, et Marie-Jeanne BOUTRY., 20 juillet 1762; MC/ET/XXVIII/380
    - § Contrat de mariage de GERARDIN, cordonnier, avec Marie-Anne BEUREZ fille de Jean-Denis BEUREZ, menuisier à Paris, demeurant sur les fossés du Pont-au-Choux et de feu Marie-Anne DERGNY. Témoins: François DERGNY, menuisier, grand père maternel de la future Jean-Baptiste DERGNY, menuisier, grand oncle Claude-François FORTIER, imprimeur en taille douce, cousin germain de la future., 25 juillet 1762; MC/ET/XXVIII/380
    - § Transport de rentes par Louis LERICHE, Marchand fondeur à Paris et Claude CHARLOT, rue Saint-Antoine, paroisse Saint-Paul à Claude GARNIER, marchand à BAR-le-DUC., 26 juillet 1762; MC/ET/XXVIII/380
    - § Contrat de mariage de Pierre DUBISSON, cizeleur à Paris, rue de Charenton avec Marguerite FOUQUET, fille de François FOUQUET, maître menuisier et Marguerite BESSON, Témoin, François FOUQUET, menuisier, frère de la future., 26 juillet 1762; MC/ET/XXVIII/380
    - § Renonciation à succession par Geneviève-Charlotte LARDIERE, épouse de Nicolas SAVIGNY, maître doreur, rue de la Croix Blanche, paroisse Saint-Paul., 29 juillet 1762; MC/ET/XXVIII/380
    - Contrat de mariage OULLE-DEMOUSSEAUX. Parmi les témoins de la future: Charles LECLERC, marchand de bois pour la provision de Paris, Pierre-Joseph GAUTIER, maître émailleur, amis., 29 juillet 1762; MC/ET/XXVIII/380
      contrat de mariage; Oulle; Demousseaux; Leclerc, Charles; Gautier, Pierre-Joseph; décorateur; commerçant
    - § Brevet d'alloué d'Antoine VERJUS, 17 ans pour 1 an fils d'un compagnon maçon, chez François VALLOT, menuisier, grande rue du Faubourg-Saint-Antoine., 3 août 1762; MC/ET/XXVIII/380
    - § Contrat de mariage d'Antoine MESTANIER, marchand lapidaire avec Jeanne-Marguerite PORCHON, témoins: Nicolas PORCHON Pierre PORCHON frères, peintres et vernisseurs., 5 août 1762; MC/ET/XXVIII/380
    - § Contrat de mariage de François-Louis DUBOIS, compagnon menuisier veuf sans enfant, rue Traversier, avec Marie-Marguerite LANFROI, fille de cordonnier., 16 août 1762; MC/ET/XXVIII/380
    - § Contrat de mariage de Joseph ROUSSEAU, ouvrier en soie, avec Marie-Claude-Thérèse VILSON, fille de Marie SAVART, veuve en premières noces de Charles-Thomas VILSON, ébéniste, grande rue du Faubourg Saint-Antoine., 20 août 1762; MC/ET/XXVIII/380
    - § Résiliation de bail et bail, de terrain, moyennant loyer de 100 l. par an, par Charles-Michel COCHOIS, maître et marchand ébéniste, rue de Petit carreau, paroisse Saint-Eustache., 1er septembre 1762; MC/ET/XXVIII/380
    - Transport de droits immobiliers par Pierre Berton, boulanger, à Jean Berton, horloger à Paris, rue de la Roquette., 2 septembre 1762; MC/ET/XXVIII/380
      transport de droits; Roquette (rue de la); Berton, Pierre; Berton, Jean; boulanger; horloger
    - § Contrat de mariage BEURY-DELACOUR, témoins: Henri-Michel DURAND, maître doreur et Anne BEURY, soeur, Alexis-Henry DURAND, maître doreur, beau frère et Jacqueline-Geneviève BEURY Antonie BOBBE et Marie-Gabrielle GARNIER, marchand tapissier, Pierre-Louis LEBEUF, maître doreur, époux d'1 DURAND Elisabeth COEURDEROY, veuve de Michel DURAND, maître doreur, .., 8 septembre 1762; MC/ET/XXVIII/380
    - § Contrat de mariage DEGLOS-COUESNON - Témoins, .. Claude (Joseph) CORNU maître menuisier, cousin, à cause d'Anne Geneviève DEGLOS, sa femme, 10 septembre 1762; MC/ET/XXVIII/380
    - § Inventaire après décès de Françoise - Edmée LUZIN, où intervient par avocat Marie VERDILLAC, femme abandonnée de Jean-Baptiste DIRICK ? maître ébéniste à Amiens et 1762 23 oct. partage entre les héritiers, 13 septembre 1762; MC/ET/XXVIII/380
      inventaire; partage
    - § Contrat de mariage de Pierre TRICOT avec Marie-Marguerite GOUIN, fille de Madeleine MAUDONET, veuve de Jacques GOUIN, menuisier à Boissy - dom -Saint-Yon, témoins, .. René GALLOIS tabletier, beau frère à cause de Marie-Anne GOUIN, soeur., 14 septembre 1762; MC/ET/XXVIII/380
    - § Inventaire après décès de Jacques DUBERNELLE, menuisier à Paris, rue Saint Nicolas, mari de Marie-Joseph ROUX, 2 enfants 17 et 7 ans, en présence de Henri-Joseph TOURNAY, maître menuisier à Paris, rue Traversier, tuteur des enfants, 15 septembre 1762; MC/ET/XXVIII/380
    - Donation mobilière par Anne GARNIER, veuve de Dominique PICARD, manoeuvre à la manufacture des terres d'Angleterre, rue de Charenton, à Antoine EMERY, faiseur de bas en métier., 23 septembre 1762; MC/ET/XXVIII/380
      donation; Charenton (rue de); Garnier, Anne; Picard, Dominique; Emery, Antoine
    - § Donation de meubles par Louise LAHOREAU à Jean-Jacques DUVAL, maître menuisier et Louise-Etiennette LEGRAND, rue de Charenton, contre entretien et nourriture., 26 septembre 1762; MC/ET/XXVIII/380
    - § Ratification d'un acte de vente, par Marie-Anne CHAUVIN, femme de François-Nicolas JUMELLE, maître fondeur, rue de Charenton, 27 septembre 1762; MC/ET/XXVIII/380
    - § Transport de 16 livres de rente par Félix LEMOINE, layetier, rue Aubry Le boucher, paroisse Saint-Jacques-de-la-Boucherie, à Pierre PONEL marchand boulanger., 27 septembre 1762; MC/ET/XXVIII/380
  - Minutes. 1762, octobre - décembre, octobre - décembre 1762; MC/ET/XXVIII/381
    - Quittance et renonciation, par Nicolas-François Regnault, orfèvre metteur en œuvre, rue du Harlay, près le Palais, paroisse Saint-Barthélemy., 17 octobre 1762; MC/ET/XXVIII/381
      quittance; renonciation; Harlay (rue de); Regnault, Nicolas-François; orfèvre
    - § Brevet d'alloué de François TOUTIN, fils d'un gagne-deniers, 14 ans, pour 4 ans chez Louis-Denis BISTON, fondeur-cizeleur à Paris, rue de la Roquette., 17 octobre 1762; MC/ET/XXVIII/381
    - Inventaire après décès de Marie Bouillerot, veuve de Nicolas Rondelot, marchand mercier, à la requête de: ... Pierre Bouillerot, marchand orfèvre; François-Nicolas Bouillerot, marchand orfèvre, rue des Francs-Bourgeois, porte Saint-Michel, paroisse Saint-Cosme; Marie-Madeleine Le Chasseur, femme de Paul Cholere, marchand orfèvre à Paris; Gabriel Normant, compagnon menuisier à Paris, Faubourg Saint-Honoré, paroisse de la Madeleine de la Ville l'Evêque; Joseph Bouillerot, marchand orfèvre, rue de la Mortellerie, paroisse Saint-Jean-en-Grève; Charles-Alexandre Bouillerot, compagnon orfèvre, rue Thevenot, paroisse Saint-Sauveur, chez Bastier, marchand orfèvre; François Pimont, maître tabletier, rue des Arcis, paroisse Saint-Merri; Jean-Louis Bouillerot, marchand orfèvre; Philippe Le Blanc, graveur, époux de Geneviève Bouillerot; Madeleine Bouillerot, veuve de Noël-Gaspard Le Coq, ' cizeleur ' (ciseleur); Marie-Philibert Bouillerot, orfèvre, absent depuis 11 ans., 18 octobre 1762; MC/ET/XXVIII/381
      inventaire après décès; Francs-Bourgeois (rue des); Saint-Honoré (faubourg); Mortellerie (rue de la); Thévenot (rue); Arcis (rue des); Bouillerot, Marie; Rondelot, Nicolas; Bouillerot, Pierre; Bouillerot, François-Nicolas; Le Chasseur, Madeleine; Cholere, Paul; Normant, Gabriel; Bouillerot, Joseph; Bouillerot, Charles-Alexandre; Bastier; Pimont, François; Bouillerot, Jean-Louis; Le Blanc, Philippe; Bouillerot, Genevièvre; Bouillerot, Madeleine; Le Coq, Noël-Gaspard; Bouillerot, Marie-Philibert; commerçant; orfèvre; menuisier; tabletier; graveur; décorateur
    - Bail de boutique et logement par les religieuses de la Visitation de Sainte-Marie, rue Saint-Antoine, actuellement occupés par la veuve du sieur Pierre-François ALEXANDRE, marchand faïencier, à Jean-Baptiste LEULLIER, marchand faïencier, rue Montorgueil, paroisse Saint-Sauveur. Épouse en 1763 de Marie-Marguerite-Denise ROUEN., 19 octobre 1762; MC/ET/XXVIII/381
      bail; Saint-Antoine (rue); Montorgueil (rue); Alexandre, Pierre-François; Leullier, Jean-Baptiste; Rouen, Marie-Marguerite-Denise; commerçant; porcelainier
    - § Arrangement et transport immobilier où intervient Marie-Marguerite LARDIN, veuve de Pierre NOEL, compagnon menuisier, grande rue du Faubourg-Saint-Antoine., 23 octobre 1762; MC/ET/XXVIII/381
    - § Brevet d'alloué pour le fils de Pierre-Antoine BERTRAND, ébéniste, rue Sainte Marguerite, chez un cordonnier., 25 octobre 1762; MC/ET/XXVIII/381
    - Bail de maison par les Verry: Pierre-Isidore Verry, maître tabletier, rue Greneta, paroisse Saint-Laurent; François Laine, maître tabletier, rue Grenetat (rue Greneta), paroisse Saint-Leu - Saint-Gilles et Marie-Anne Verry; Jacques Verry, maître tabletier, même adresse; Jean-Baptiste Moreau, maître coutelier, rue Leveque, butte et paroisse Saint-Roch, et Marie-Louise Verry à la veuve Ducasset (Ducastel), boulanger. A la suite, ratification d'un sous-bail (24 avril 1764). 28 octobre 1762; 24 avril 1764., MC/ET/XXVIII/381
      bail; ratification; Greneta (rue); Saint-Roch (paroisse); Verry (famille); Verry, Pierre-Isidore; Laine, François; Verry, Marie-Anne; Verry, Jacques; Moreau, Jean-Baptiste; Verry, Marie-Louise; Ducasset, (veuve); Ducasset; Ducastel; tabletier; boulanger
    - Délégation de QUIGNY, voiturier, à ses créanciers, à propos d'une maison qu'il a vendu à Jean-Jacques GRENU, garnisseur en porcelaine, à Saint-Denis en France, rue Comboisy, paroisse Saint-Marcel., 9 novembre 1762; MC/ET/XXVIII/381
      déclaration; Saint-Denis (Seine-Saint-Denis); Quigny; Grenu, Jean-Jacques; transporteur de marchandises
    - § Contrat de mariage BAUDEQUIN tapissier - MILET. Témoins:. .. de la future, Nicolas-Claude LARDIER, tourneur, son oncle Michel DAUMER, sculpteur, beau frère à cause de Marie-Anne MILET, 12 novembre 1762; MC/ET/XXVIII/381
    - § Décharge par Mathias-Martin GARNAUX charon en Lorraine et Benoit PRUDHORME menuisier à Gironolle (Meuse ? ) et Marie-Martin GARNAUX, envers Gilbert LACAUX, menuisier, rue de Charenton, qui lui a remis et payé 144 l., 12 novembre 1762; MC/ET/XXVIII/381
    - § Contrat de mariage GAUDEFROY-DUCRO, la future assistée par procuration de Jean-Baptiste HEDOUIN, ébéniste, à Paris, rue Traversier - Témoins:. .. Charles CORNU, maître tabletier et Elisabeth-Anne HEDOUIN, elle cousine germaine du futur., 14 novembre 1762; MC/ET/XXVIII/381
      procuration; contrat de mariage
    - Contrat de mariage de Pierre CHARPENTIER, tourneur en faïence, fils mineur de Jean-Baptiste CHARPENTIER, faïencier, et de Françoise HOUDART, rue de Charonne, à la Croix Faubin, avec Marie-Geneviève FERRET, fille d'un vigneron., 14 novembre 1762; MC/ET/XXVIII/381
      contrat de mariage; Charonne (rue de); La-Croix-Faubin (hameau); Charpentier, Jean-Baptiste; Charpentier, Pierre; Houdart, Françoise; Ferret, Marie-Geneviève; porcelainier; tourneur; viticulteur
    - § Inventaire après décès de Marie-Geneviève ROCHAIS, femme MASSON, tailleur d'habits, à requête de Louis CHANET, ébéniste, à Paris, grande rue du Faubourg Saint-Antoine, veuf de Marie-Louise ROCHAIS., 22 novembre 1762; MC/ET/XXVIII/381
    - § Bail pour 9 ans de boutique, logement sur et hangards, moyennant 300 l. de loyer annuel, rue de Charenton, par Pierre-Claude TURCOT, maître menuisier rue de Charonne, à François FRANC, maître menuisier, et Anne-Suzanne HABERT, demeurant rue de Charonne, 22 novembre 1762; MC/ET/XXVIII/381
    - § Constitution de rente par la communauté de planchéeurs en faveur de Jean PINSON, menuisier, cul de sac de la rue de Montagne, rue de Charonne., 23 novembre 1762; MC/ET/XXVIII/381
    - § Contrat de mariage de Nicolas-François MILET, menuisier, fils de Jeanne MILON, veuve de François-Noël MILET, menuisier, grande rue du Faubourg-Saint-Antoine, avec Marie-Anne BALIN, fils d'un salpetrier et de Charlotte BOUCOT - Témoins, Pierre MILET, maître sculpteur, frère, et du côté de la future Denis BENE, fondeur, cousin germain., 26 novembre 1762; MC/ET/XXVIII/381
    - § Brevet d'apprentissage de Jacques JOUGLAS, 18 ans, pour 5 ans, fils d'Elisabeth LIMOUZIN veuve de Jacques JOUGLAS, marchand mercier, rue de Bourgogne, faubg Saint-Germain, paroisse Saint-Sulpice, chez Hubert JORANT, maître menuisier, maître Saint-Nicolas., 29 novembre 1762; MC/ET/XXVIII/381
    - § Inventaire après décès de Jean DELAMARRE, marchand boulanger, en présence de Claude GRANBERET, menuisier ébéniste à Paris, rue de Charenton, subrogé tuteur des enfants, 2 décembre 1762; MC/ET/XXVIII/381
    - § A l'occasion du décès et inventaire de Pierre-Jean PACOT, maître maçon entrepreneur de bâtiments, on apprend que son père Jean PACOT, maçon était associé avec feu Laurent SEIGNAT, et que de ce fait il était du 3000 l. pour travaux, à sa petite fille et seule héritière, Marie-Madeleine LATZ., 3 décembre 1762; MC/ET/XXVIII/381
    - § Inventaire après décès de Marie-Louise ROCHAIS femme de Louis CHANET, compagnon ébéniste, rue de Charenton, 3 enfants; L'atelier est expertisé par Jacques SENART, marchand Mercier, de Charenton, et Bon DURAND, maître ébéniste, même rue 1 toilette plaquée de bois de violette et de rose 60 l. Différents ouvrages d'ébéniste commencés 30 l. sapin, bois des indes, violet, satiné 6 établis et outils contact de mariage devant Lejay 20 novembre 1754 billets signés HEIRCOURT ? MARTIN ? CHEVALLIER, maître ébéniste 76 l. CHANET, marchand mercier 180 l. DELARUE, ébéniste 181 l., 3 décembre 1762; MC/ET/XXVIII/381
    - Vente de terrain par Philippe Garnier, tabletier à Paris, grande rue du Faubourg Saint-Antoine., 6 décembre 1762; MC/ET/XXVIII/381
      acte de vente; Faubourg-Saint-Antoine (rue du); Garnier, Philippe; tabletier